臺灣板橋地方法院刑事判決　　　　　　 100年度訴字第1304號
公　訴　人　臺灣板橋地方法院檢察署檢察官
被　　　告　何俊彥
上列被告因違反毒品危害防制條例等案件，經檢察官提起公訴（
100年度毒偵字第3077號），本院行簡式審判程序，判決如下：
    主    文
何俊彥施用第一級毒品，處有期徒刑捌月；又施用第二級毒品，
處有期徒刑肆月。應執行有期徒刑拾月。
    犯罪事實
一、何俊彥前曾因施用第一級毒品案件，經臺灣士林地方法院以
    98年度毒聲字第226號裁定送觀察、勒戒，並於民國98年9月
    14日入所執行後，因有繼續施用毒品之傾向，復經同院以98
    年度毒聲字第366號裁定令入戒治處所施以強制戒治，嗣於9
    9年6月28日停止戒治處分執畢釋放出所，並經臺灣士林地方
    法院檢察署檢察官於99年 7月16日以99年度戒毒偵字第40號
    案件為不起訴處分確定在案，詎其仍不知悔改，竟基於施用
    第一級毒品海洛因之犯意，於上開強制戒治執行完畢釋放後
    5年內即100年1月11日凌晨5時17分為警採尿往前回溯96小時
    內之某時許，在新北市板橋區某捷運站之廁所內，將海洛因
    摻入香菸內，再以火點燃該香菸而吸食所生煙氣方式，施用
    海洛因 1次；復另行基於施用第二級毒品甲基安非他命之犯
    意，於前揭強制戒治執畢釋放後5年內即100年1月11日凌晨5
    時17分為警採尿前溯 120小時內之某時許，在不詳處所，以
    不詳方式施用甲基安非他命1次。嗣於100年1月11日凌晨5時
    許，為警在基隆市○○區○○路之「蕃薯藤網咖」臨檢查獲
    ，旋由警採集其尿液（檢體編號 Ｚ000000000000號）送驗，
    始悉上情。
二、案經基隆市警察局第四分局報由臺灣基隆地方法院檢察署呈
    請臺灣高等法院檢察署檢察長令轉臺灣板橋地方法院檢察署
    檢察官偵查起訴。
    理    由
一、本案被告何俊彥所犯均係死刑、無期徒刑、最輕本刑為三年
    以上有期徒刑以外之罪，亦非高等法院管轄之第一審案件，
    而被告於本院行準備程序中，就被訴事實皆為有罪之陳述，
    經告知簡式審判程序之旨，並聽取公訴人及被告之意見後，
    本院合議庭依刑事訴訟法第 273條之1第1項規定，裁定由受
    命法官獨任進行簡式審判程序，合先敘明。
二、上揭犯罪事實，業據被告何俊彥於本院審訊時均坦白承認，
    且其於100年1月11日凌晨5時17分許為警所採集之尿液檢體(
    編號Ｚ000000000000號)，係經其同意後，由其親自排尿及封
    瓶捺印等情，業據被告於警詢時供承在卷，並有列管毒品人
    口尿液檢體採集送驗紀錄表等件存卷可據，而該尿液檢體經
    送鑑驗結果，確呈嗎啡（即海洛因主要代謝物）及甲基安非
    他命之陽性反應，則有臺灣檢驗科技股份有限公司100年1月
    31日編號UL/2011/00000000號濫用藥物檢驗報告附卷足憑，
    又毒品施用後於施用者尿液中可檢出之最大時限，受施用劑
    量及頻率、施用方式、飲水量多寡、個人體質及其代謝情況
    、檢測方法靈敏度等因素影響，因個案而異，海洛因一般可
    檢出之最大時限，依文獻之記載約為施用後2至4日，甲基安
    非他命為1至5日，而海洛因服用後24小時內經由尿液排出量
    可達施用劑量之80％，甲基安非他命服用後24小時內，則約
    有施用劑量之70％排泄於尿液中，此有行政院衛生署管制藥
    品管理局92年 3月10日管檢字第0920001495號、97年12月31
    日管檢字第0970013096號函文可資參照，再海洛因施用入人
    體後，水解還原成嗎啡，再循嗎啡之代謝方式排出體外，已
    據行政院衛生署藥物食品檢驗局 (73)藥檢壹字第30221號函
    文說明綦詳，至尿液中是否含有海洛因、甲基安非他命或安
    非他命等反應，經以氣相層析質譜儀（GC／MS）分析方法進
    行確認檢驗，尿液檢體中濫用藥物或其代謝物之濃度高於或
    等於下列濃度時，即可認定鴉片類或安非他命類藥物存在：
    (一)嗎啡：300ng/mL；(二)安非他命：500ng/mL；(三)甲基
    安非他命：500ng/mL（甲基安非他命濃度高於500ng/mL時，
    其代謝物安非他命之濃度亦應同時等於或高於100ng/mL，方
    可判定為甲基安非他命陽性反應），此觀濫用藥物尿液檢驗
    作業準則第18條及前開檢驗報告說明至詳。從而，本案前揭
    檢驗報告之確認檢驗係以氣相層析質譜儀分析方法進行檢驗
    ，為目前公認較為精細之檢驗方式，一般尚不致產生海洛因
    、安非他命或甲基安非他命之偽陽性反應，且就檢驗之檢體
    而言，係以分析物是否存在為準，分析結果等於或高於最低
    可檢濃度時，即稱之為陽性，是被告上開尿液檢體之確認檢
    驗結果，檢出濃度各為嗎啡：764ng/mL；甲基安非他命：3,
    372ng/mL，安非他命：419ng/mL，均高於該確認結果報告之
    最低可檢濃度，揆諸前揭說明，已徵被告上開尿液中之海洛
    因代謝物嗎啡及甲基安非他命確皆呈陽性反應，要無疑義。
    綜上，足認被告自白皆與事實相符，本案事證洵屬明確，被
    告確有施用海洛因及甲基安非他命之犯行，均堪認定。
三、論罪與科刑：
(一)按毒品危害防制條例第20條、第23條將施用毒品之刑事處遇
    程序，區分為「初犯」及「5年內再犯」、「5年後再犯」；
    亦即，犯同條例第10條之罪者，檢察官應聲請法院裁定，令
    被告入勒戒處所觀察、勒戒，其期間不得逾 2月，同條例第
    20條第1項定有明文。又依同條例第20條第2項規定為觀察、
    勒戒或強制戒治執行完畢釋放後，5 年後再犯第10條之罪者
    ，適用本條前 2項規定；觀察、勒戒或強制戒治執行完畢釋
    放後，5 年內再犯第10條之罪者，檢察官應依法追訴，同條
    例第20條第3項、第23條第2項則各有明定。查被告前曾因施
    用第一級毒品案件，經臺灣士林地方法院以98年度毒聲字第
    226號裁定送觀察、勒戒，並於98年9月14日入所執行後，因
    認其有繼續施用毒品之傾向，復經同院以98年度毒聲字第36
    6號裁定令入戒治處所施以強制戒治，嗣於99年6月28日停止
    戒治處分執畢釋放出所，並經臺灣士林地方法院檢察署檢察
    官於99年 7月16日以99年度戒毒偵字第40號案件為不起訴處
    分確定乙情，有臺灣高等法院被告前案紀錄表等件在卷可按
    ，是被告於前開強制戒治執行完畢釋放後，5 年內再犯本案
    施用毒品之罪，揆諸上揭規定與說明，均應依法逕予追訴處
    罰。
(二)按海洛因、甲基安非他命分屬毒品危害防制條例第2條第2項
    第1款、第2款所明定之第一級毒品及第二級毒品，皆不得非
    法持有、施用之。核被告何俊彥前揭施用海洛因之行為，係
    犯毒品危害防制條例第10條第 1項之施用第一級毒品罪；又
    其施用甲基安非他命之行為，則係犯同條例第10條第 2項之
    施用第二級毒品罪。被告持有海洛因及甲基安非他命，嗣進
    而先後施用之，其持有之低度行為應各為施用之高度行為所
    吸收，均不另論罪。又被告所犯上開二罪，犯意各別，行為
    互殊，罪名有間，應予分論併罰。爰審酌被告年值中壯，不
    思尋求身心之正當發展，前曾受有如犯罪事實一所載機關矯
    治之情形業如上述，復因犯施用第一級毒品之罪，經臺灣臺
    北地方法院於100年4月29日以100年度訴字第217號判處有期
    徒刑 7月確定，現在監執行中乙情，有卷附臺灣高等法院被
    告前案紀錄表等件可參，素行顯非良善，竟仍不知悔改，未
    見其根絕毒害之決心，猶分別再犯本案施用第一級毒品與施
    用第二級毒品兩罪，可見其自制力薄弱，且未衷心悛悔，漠
    視法令之禁制，又施用毒品，非但足以導致個人之精神障礙
    與性格異常，甚至造成生命危險，而戕害一己之身心健康，
    並對社會治安與他人安全潛藏相當之危害，惟念及其於本案
    施用毒品之犯行皆僅戕害己身，於他人法益尚未生實際之侵
    害，且犯後尚知坦認全部犯行，態度尚可，兼衡酌其於本案
    犯罪之動機、目的、手段、情節、行為時未受任何特別刺激
    、平日生活與家庭狀況、智識程度等一切情狀，各量處如主
    文所示之刑，並定其應執行之刑。
據上論斷，應依刑事訴訟法第 273條之1第1項、第299條第1項前
段，毒品危害防制條例第10條第1項、第2項，刑法第11條前段、
第51條第5款，判決如主文。
本案經檢察官陳世錚到庭執行職務
中    華    民    國    100    年    7    月    28    日
                  刑事第十七庭  法  官  劉正偉
上列正本證明與原本無異。
如不服本判決，應於判決送達後10日內敘明上訴理由，向本院提
出上訴狀 (應附繕本) ，上訴於臺灣高等法院。其未敘述上訴理
由者，應於上訴期間屆滿後20日內向本院補提理由書「切勿逕送
上級法院」。
                                 書記官  陳慧津
中    華    民    國   100    年    7     月    29    日
附錄論罪法條全文：
毒品危害防制條例第10條：
施用第一級毒品者，處6月以上5年以下有期徒刑。
施用第二級毒品者，處3年以下有期徒刑。